臺灣高等法院刑事裁定
103年度重矚上更(一)字第51號
上  訴  人  
即  被  告  王春蘭


選任辯護人  詹振寧律師
上  訴  人  
即  被  告  吳天麟



選任辯護人  許文彬律師
            李儼峰律師
上  訴  人  
即  被  告  宋進財


選任辯護人  侯水深律師
上  訴  人  
即  被  告  金中玉


選任辯護人  薛松雨律師
            王玫珺律師
            林佳薇律師
上  訴  人  
即  被  告  徐陳麗華女  (民國00年0月00日生)


選任辯護人  賴玉山律師
上列上訴人等因貪污治罪條例等案件，本院裁定如下：
    主  文
王春蘭、吳天麟、宋進財、金中玉、徐陳麗華均自民國壹佰壹拾
年柒月貳拾陸日起限制出境、出海捌月。
    理  由
一、刑事訴訟法於民國108年6月19日經總統以華總一義字第1080
    0059991號令增訂第93條之2至第93條之6條文，並自修正公
    布後6個月即108年12月19日起生效施行。又依刑事訴訟法施
    行法第7條之11第2項、第3項之規定，上開增訂通過之刑事
    訴訟法施行前，偵查或審判中經限制出境、出海者，應於生
    效施行之日起2個月內，依刑事訴訟法第8章之1規定重為處
    分，逾期未重為處分者，原處分失其效力；依前項規定重為
    處分者，期間依刑事訴訟法第93條之3之規定重新起算。但
    犯最重本刑為有期徒刑10年以下之罪者，審判中之限制出境
    、出海期間，連同原處分期間併計不得逾5年。而按「被告
    犯罪嫌疑重大，而有下列各款情形之一者，必要時檢察官或
    法官得逕行限制出境、出海。但所犯係最重本刑為拘役或專
    科罰金之案件，不得逕行限制之：無一定之住、居所者。
    有相當理由足認有逃亡之虞者。有相當理由足認有湮滅、
    偽造、變造證據或勾串共犯或證人之虞者。」、「偵查中檢
    察官聲請延長限制出境、出海，第一次不得逾4月，第2次不
    得逾2月，以延長2次為限。審判中限制出境、出海每次不得
    逾8月，犯最重本刑為有期徒刑10年以下之罪者，累計不得
    逾5年；其餘之罪，累計不得逾10年。」，修正後即現行刑
    事訴訟法第93條之2第1項、第93條之3第2項分別定有明文。
二、經查：
（一）上訴人即被告王春蘭、吳天麟、宋進財、金中玉、徐陳麗
      華等人（以下合稱被告王春蘭等人，或分別稱被告姓名）
      因違反貪污治罪條例等案件，本院於110年7月22日以103
      年度重矚上更（一）字第51號判決，將原判決撤銷，認被
      告王春蘭等人涉犯貪污治罪條例第5條第1項第3款職務上
      行為收受賄賂最（王春蘭另涉犯常業詐欺罪）犯行，被告
      王春蘭定應執行有期徒刑6年，褫奪公權4年，未扣案犯罪
      所得新臺幣208萬205元沒收，於全部或一部不能沒收或不
      宜執行沒收時，追徵其價額。被告吳天麟處有期徒刑6年5
      月，褫奪公權4年，未扣案犯罪所得新臺幣405萬元沒收，
      於全部或一部不能沒收或不宜執行沒收時，追徵其價額。
      被告宋進財處有期徒刑4年，褫奪公權3年，未扣案犯罪所
      得新臺幣47萬7500元沒收，於全部或一部不能沒收或不宜
      執行沒收時，追徵其價額。被告金中玉處有期徒刑3年10
      月，褫奪公權3年，未扣案犯罪所得新臺幣27萬元沒收，
      於全部或一部不能沒收或不宜執行沒收時，追徵其價額。
      被告徐陳麗華處有期徒刑4年10月，褫奪公權4年，未扣案
      犯罪所得新臺幣87萬7500元沒收，於全部或一部不能沒收
      或不宜執行沒收時，追徵其價額。以上有本院判決書在卷
      可按。而被告王春蘭等人於偵查中即93年7月1日均經法務
      部調查局發函限制出境、出海，並均於同年9月24日撤銷
      限制出境、出海，有被告王春蘭、吳天麟、宋進財、金中
      玉、徐陳麗華等人之入出境資訊連結作業查詢單在卷可按
      。
（二）觀諸檢察官起訴書及原審、本院判決之認定，被告王春蘭
      等人所涉罪嫌確屬重大，其中所涉貪污治罪條例第5條第1
      項第3款之對於職務上行為收受賄賂罪，為7年以上有期徒
      刑，得併科新臺幣6千萬元以下罰金之罪，且衡諸被告王
      春蘭等人已受重刑之諭知，並諭知沒收高達百萬元不等之
      犯罪所得，增加畏罪逃亡之動機，有相當理由可認被告王
      春蘭等人逃匿以規避審判程序之進行及刑罰之執行之可能
      性甚高，被告王春蘭等人復無高齡或不利逃亡之身體疾病
      等因素，難令本院形成被告王春蘭等人逃亡可能性甚低之
      心證，有相當理由足認被告王春蘭等人有逃亡之虞，是被
      告王春蘭等人具有修正後即現行刑事訴訟法第93條之2第1
      項第2款之限制出境、出海之事由。復參酌本案訴訟進行
      之程度、國家刑事司法權之有效行使、社會秩序及公共利
      益、被告王春蘭等人居住及遷徙自由權受限制之程度，並
      考量被告王春蘭等人所涉本案犯罪情節與所犯罪名之輕重
      ，就其目的與手段依比例原則權
　　　衡後，認被告王春蘭經本院判決後，有限制出境、出海之
　　　必要。爰於上開刑事訴訟法增訂有關限制出境、出海規定
      生效施行後，裁定被告王春蘭等人均自110年7月26日起限
      制出境、出海8月，並由本院通知執行機關即內政部移民
      署及海洋委員會海巡署偵防分署執行之。
三、據上論結，依刑事訴訟法第93條之2第1項第2款、第93條之3
    第2項，裁定如主文。 　
中　　華　　民　　國　　110 　年　　7 　　月　　26　　日
   　　　　       刑事第十四庭審判長法  官  黃斯偉　  
                                    法　官　許泰誠 
                                    法　官　程克琳
以上正本證明與原本無異。
如不服本裁定，應於裁定送達後5日內向本院提出抗告狀。
                                    書記官  劉靜慧
中　　華　　民　　國　　110 　年　　7 　　月　　27　　日